臺灣屏東地方法院民事裁定　　　　　　 100年度事聲字第31號
異　議　人　廖啟玄
相　對　人　范海華
上列當事人間因聲明異議事件，本院裁定如下：
    主  文
異議駁回。
    理  由
一、按當事人對於司法事務官處理事件所為之終局處分，得於處
    分送達後10日之不變期間內，以書狀向司法事務官提出異議
    ；司法事務官認前項異議有理由時，應另為適當之處分，認
    異議為無理由時，應送請法院裁定之；法院認第1 項之異議
    為有理由時，應為適當之裁定，認異議為無理由時，應以裁
    定駁回之，民事訴訟法第240 條之4 第1 項前段、第2 項及
    第3 項定有明文。
二、相對人向本院聲請依督促程序發支付命令，請求異議人應給
    付其新台幣5,000 元，及自民國99年12月31日起至清償日止
    ，按年息百分之2 計算之利息，經本院核發100 年度司促字
    第3674號支付命令（以下簡稱系爭支付命令），系爭支付命
    令於100 年4 月1 日送達至異議人屏東市○○里○○○路○
    段399 巷45弄6 號住處，因未獲會晤異議人，由慈恩十六村
    社區管理委員會之幹事高新金收受。異議人則以系爭債務尚
    有糾葛，依民事訴訟法第516 條第1 項之規定，於100 年4
    月29日向本院提出異議。本院司法事務官於100 年5 月26日
    以裁定駁回異議人之異議，其意旨略謂：系爭支付命令已於
    100 年4 月1 日送達異議人，異議人遲至同年月29日提出異
    議，顯逾20日之不變期間，於法不合，應依民事訴訟法第51
    8 條之規定，予以駁回等語。異議人對於上開司法事務所官
    所為之終局處分不服，於100 年6 月14日收受送達後，同年
    月23日提出異議，其異議意旨略以：系爭支付命令雖於100
    年4 月1 日送達至異議人住處，而由慈恩十六村社區管理委
    員會之幹事高新金收受，惟高新金並無收受送達之權限，且
    伊斯時正因病住院，迄伊於同年月25日出院後，翌日始收受
    系爭支付命令，復於同年月29日提出異議，未逾民事訴訟法
    第518 條所定之20日不變期間等語。
三、按送達於應受送達人之住居所、事務所或營業所行之；送達
    於住居所、事務所或營業所不獲會晤應受送達人者，得將文
    書付與有辨別事理能力之同居人或受僱人，民事訴訟法第13
    6 條第1 項前段及第137 條第1 項分別定有明文。又按送達
    ，由法院書記官交執達員或郵務機構行之，由郵務機構行送
    達者，以郵務人員為送達人。機關、學校、工廠、商場、事
    務所、營業所或其他公私團體、機構之員工或居住人，或公
    寓大廈之居住人為應受送達人時，郵務機構送達人得將訴訟
    文書付與送達處所內接收郵件人員；前項接收郵件人員，視
    為民事訴訟法第137 條規定之同居人或受僱人，但接收郵件
    人員為他造當事人者，不在此限。民事訴訟法第124 條及郵
    務機構送達訴訟文書實施辦法（依民事訴訟法施行法第3 條
    規定訂定）第7 條亦分別定有明文。查系爭支付命令於100
    年4 月1 日送達至異議人屏東市○○里○○○路○ 段399 巷
    45 弄6號住處，因未獲會晤異議人，由慈恩十六村社區管理
    委員會幹事高新金收受之事實，有本院送達證書1 紙在卷可
    稽。異議人固主張高新金並無收受送達之權限，且其因病住
    院，迄同年月25日出院後，翌日始收受系爭支付命令云云。
    惟查：經本院向慈恩十六村管理委員會函詢，該委員會函復
    略以：「……(一)經查屏東縣屏東市○○○路○ 段339 巷45弄
    6 號（按即異議人住所）確屬本村所轄之範圍。(二)有關本村
    郵件收受事宜，其中平常信件係寄送至收件人信箱，另屬掛
    號、包裹等特殊郵件，如遇寄送期間收件人無法收受時，郵
    務人員始轉送本村管理委員會幹事代為簽收轉交。(三)爰上，
    經查本村管理委員會幹事高新金小姐任職期間為99年7 月1
    日至100 年4 月30日止……」等語，堪認慈恩十六村管理委
    員會之幹事確屬慈恩十六村之接收郵件人員，異議人之住處
    既屬慈恩十六村之範圍，則郵務機構送達人送達系爭命令，
    因未獲會晤異議人，而將系爭支付命令交由時任慈恩十六村
    管理委員會幹事之高新金收受，揆諸上開條文意旨，已合於
    民事訴訟法第137 條第1 項所定補充送達之要件，而認於此
    時起即對異議人生送達之效力。至於高新金是否或何時將系
    爭支付命令轉交異議人，對上開送達之效力尚不生影響。基
    此，本院司法事務官以系爭支付命令業於100 年4 月1 日送
    達異議人，異議人遲至100 年4 月29日提出異議，顯逾20日
    之不變期間為由，駁回異議人之異議，於法尚無違背。異議
    人聲明異議指摘原處分不當，求予廢棄，為無理由，應予駁
    回。
四、依民事訴訟法第240 條之4 第3 項後段，裁定如主文。
中    華    民    國    100   年    12    月    5     日
                  民事第二庭  法  官  程士傑
正本係照原本作成。
如不服本裁定應於送達後十日內向本院提出抗告狀，並繳納抗告
費新臺幣一千元。
中    華    民    國    100   年    12    月    7     日
                              書記官  李家維